【裁判字號】    98,訴,359
【裁判日期】    980616
【裁判案由】    損害賠償
【裁判全文】
臺灣臺北地方法院民事判決               98年度訴字第359號
原      告  乙○○
訴訟代理人  王治魯律師
被      告  甲○○
上列當事人間請求損害賠償事件，本院於民國98年6 月2 日言詞
辯論終結，判決如下：
    主      文
被告應給付原告新臺幣捌萬捌仟壹佰元，及自民國九十七年十一
月四日起至清償日止，按年息百分之五計算之利息。
原告其餘之訴駁回。
訴訟費用由被告負擔十分之一，餘由原告負擔。
本判決第一項得假執行。但被告如以新臺幣捌萬元供擔保，得免
為假執行。
原告其餘假執行之聲請駁回。
    事實及理由
一、原告主張：原告偕女僑居加拿大，夫婿黨天行在臺灣經營事
    業，被告為黨天行舊識，見有機可乘，竟與黨天行相姦，並
    同居於原告所有位在臺北市○○○路○ 段66巷22弄56號2 樓
    之房屋內。民國96年3 月14日，被告因不滿黨天行前往加拿
    大與原告團聚，竟毀損原告置於前開屋內如附表所示之傢俱
    飾品，致原告受有新臺幣（下同）869,000 元之損害，為此
    依民法第184 條第1 項前段侵權行為之規定，訴請被告如數
    賠償，並聲明：(一)被告應給付原告869,000 元，及自起訴狀
    繕本送達翌日起至清償日止，按年息5%計算之利息；(二)願供
    擔保請准宣告假執行。
二、被告固不否認於前揭時地毀損原告之傢俱，惟辯稱原告前以
    被告與黨天行相姦為由，訴請被告賠償非財產上損害時，已
    表示被告所毀損之傢俱金額太少，不請求被告賠償等語，原
    告再提起本訴，顯已重複起訴，應裁定駁回。又被告所毀損
    之傢俱飾品，僅椅墊3 張、畫作2 幅、衣櫥玻璃4 片、窗簾
    1 幅2 片、廚房門玻璃1 面而已，且該等物品皆為89年間所
    購，計算毀損價額時，應扣除折舊等語，並聲明請求駁回原
    告之訴，如受不利判決，願供擔保請准免為假執行。
三、經查，原告前以被告與黨天行相姦為由，對被告提起本院97
    年度訴字第3538號民事訴訟，請求被告賠償非財產上損害，
    並未主張本件請求所由生之毀損事實，有該民事判決附卷可
    稽。則該訴訟與本件訴訟顯無同一事件之關係，被告辯稱本
    件為重複起訴應裁定駁回云云，自無可取。
四、按故意不法侵害他人之權利者，應負損害賠償責任。負損害
    賠償責任者，除法律另有規定或契約另有訂定外，應回復他
    方損害發生前之原狀，債權人並得請求支付回復原狀所必要
    之費用，以代回復原狀。因回復原狀而應給付金錢者，自損
    害發生時起，加給利息。應付利息之債務，其利率未經約定
    ，亦無法律可據者，週年利率為5%。民法第184 條第1 項前
    段、第213 條及第203 條規定甚明。經查，原告主張被告於
    前揭時地毀損原告之傢俱，既為被告所自認，應信為真實。
    則被告有以故意不法之行為，侵害原告之財產權，堪予認定
    。原告依上開規定請求被告賠償回復原狀之必要費用，自非
    無據。茲就原告請求之附表所載項目及必要費用數額能否准
    許，分述如後：
  (一)第1 項全室拆除含清運80,000元：本項應屬室內清潔之費用
    ，非因被告毀損行為所造成，不能准許。
  (二)第2 項油畫3 幅36,000元：經本院現場勘驗，確有3 幅油畫
    均遭利刃割破損毀，被告辯稱僅破壞2 幅云云，不足採信。
    又被告不爭執每幅油畫單價為12,000元，則本項原告得請求
    賠償之數額計36,000元。
  (三)第3 項進口皮沙發36,000元：經本院現場勘驗，此沙發僅皮
    面稍有油墨印痕，應係其上久放報紙所致，難認係被告毀損
    行為所造成，原告不能請求被告賠償。
  (四)第4 項進口客廳桌9,800 元：經本院現場勘驗，此桌並無毀
    損，原告請求被告賠償尚無理由。
  (五)第5 項進口餐桌23,000元：經本院現場勘驗，此桌並無毀損
    ，原告請求被告賠償尚無理由。
  (六)第6 項進口餐椅42,000元：原告雖主張本項共有6 張餐椅毀
    損，惟經本院勘驗，現場僅有餐椅4 張，其中3 張椅面遭利
    刃割破，被告自認係其所為，其餘則無毀損。又被告不爭執
    每張餐椅單價為7,000 元，則本項原告所得請求之必要費用
    ，應為3張餐椅之價額，共計21,000元。
  (七)第7 項原木衣櫥52,000元：原告雖主張本項2 座衣廚均毀損
    無法修補，惟經本院現場勘驗，該2 座衣廚僅門板4 片玻璃
    破裂，其餘木質部分並無損壞。而傢俱玻璃破列鮮有無法換
    裝之例，應認換修4 片玻璃之費用始屬被告應賠償之必要回
    復原狀費用。又兩造均未證明此衣櫥玻璃換修費用，依民事
    訴訟法第222 條第2 項「當事人已證明受有損害而不能證明
    其數額或證明顯有重大困難者，法院應審酌一切情況，依所
    得心證定其數額」之規定，本院參酌一般平板玻璃市價行情
    ，認每片玻璃之換修費用以1,500 元計算為適當。是本項原
    告得請求被告賠償之金額計6,000 元。
  (八)第8 項原木衣櫃16,800元：原告雖主張本項衣櫃毀損無法修
    補，惟經本院現場勘驗，該衣櫃僅門板12片玻璃破裂，其餘
    木質部分並無損壞。依前項所述之同一理由，本院認每片玻
    璃之換修費用以300 元計算為適當。是本項原告得請求被告
    賠償之金額計3,600 元。
  (九)第9 項原木化妝台櫃21,000元：經本院現場勘驗，此化妝台
    櫃並無毀損，原告請求被告賠償尚無理由。
  (十)第10項原木電視高櫃22,500元：經本院現場勘驗，此櫃外觀
    並無破損，雖其下方抽屜於推入關閉時，稍會自動滑出而呈
    小縫開啟狀態，惟應係底座水平不足之擺設問題，僅需將底
    座前半部稍行調高，自可排除。是難認本項有何應使被告賠
    償之毀損情形，原告此部分請求並無理由。
  (十一)第11項原木電視矮櫃19,000元：經本院現場勘驗，此電視櫃
    僅台面邊緣稜線部分之表面塗裝稍有剝落，應屬經久使用之
    痕跡，難認係被告所毀損，原告此項請求亦無理由。
  (十二)第12項原木造型門12,800元：原告雖主張其屋內房間、廚房
    之原木造型門各1 樘均破損無法修復，惟經本院現場勘驗，
    僅廚房之木質門板玻璃破裂，其木質部分，及房間之木質門
    板，均無損壞。應認被告所須賠償此項必要費用，僅廚房門
    板玻璃之換修費用。此項費用未據兩造證明，依民事訴訟法
    第222 條第2 項規定，本院認以2,500 元計算為適當。是本
    項原告得請求之金額為2,500 元。
  (十三)第13項廚具設備100,000 元：原告雖謂其屋內廚具設備，包
    括流理台、餐櫃、烘碗機、物櫃、瓦斯爐、微波爐等，均有
    毀損，惟經本院現場勘驗，上開傢俱家電僅外觀髒污，部分
    銹蝕，顯係久未保養所造成，應屬使用痕跡而非被告毀損行
    為所致之損害。原告請求被告賠償此項費用，難認有理由。
  (十四)第14項28吋電視28,000元：經本院現場勘驗，本項電視外觀
    無破損，經開啟電源即有畫面，雖無節目，惟應係未接訊源
    所致，難認本項電視有何損壞。原告請求本項賠償亦無理由
    。
  (十五)第15項雙門冰箱14,800元：經本院現場勘驗，本項冰箱僅外
    觀髒污，並無損壞，顯係久未保養所造成，應屬使用痕跡而
    非被告毀損行為所致之損害。原告請求被告賠償此項費用，
    並無理由。
  (十六)第16項洗衣機16,500元：經本院現場勘驗，本項洗衣機僅外
    觀髒污，並無損壞，亦屬久未保養所造成，非被告毀損行為
    所致之損害。原告請求被告賠償此項費用，亦無理由。
  (十七)第17項原木地板90,000元：原告於本項雖請求被告賠償其屋
    內原木地板20坪之修復費用，惟經本院現場勘驗，可見部分
    之地板僅有歷久使用之磨痕，並無毀損。原告於現場亦僅指
    出部分地板踩蹋時稍有架空聲響，並未指出所謂破損處何在
    。而木地板踩蹋造成之聲響應屬舖設工法之問題，難認係經
    被告所毀損。是原告此項請求並無理由。
  (十八)第18項窗簾36,000元：原告雖謂其房間、客廳之窗簾各1 套
    均破損，惟經本院現場勘驗，房間窗簾經利刃割裂，客廳窗
    簾外觀則無破損，僅窗簾上蓋遭扯下分離。被告並不爭執該
    窗簾1 套價額為18,000元，則原告請求房間窗簾之換新費用
    18,000元應可准許。至於客廳窗簾，既僅上蓋分離，應非無
    法修復，雖兩造未證明修復費用，惟依民事訴訟法第222 條
    第2 項規定，本院認以1,000 元計算其修復費用為適當。是
    本項原告所得請求之金額計19,000元。
  (十九)第19項原天花及壁面裝修200,000 元：經本院現場勘驗，屋
    內天花板及壁面雖部分接縫有漆面龜裂，惟應屬歷久使用之
    痕跡，並非外力破壞所致。是原告請求被告賠償此項裝修費
    用，為無理由。
五、綜上所述，原告本於侵權行為法律關係所得請求被告賠償之
    金額，合計88,100元（油畫3 幅36,000元＋餐椅3 張21,000
    元＋衣櫥4 片玻璃換修6,000 元＋衣櫃12片玻璃換修3,600
    元＋廚房門板玻璃換修2,500 元＋房間及客廳窗簾19,000元
    ）。
六、被告雖另辯稱上開毀損之物品皆為89年間所購，計算毀損價
    額應扣除折舊等語，惟為原告所否認。查被告並未證明上開
    毀損物品之購置時間，自無從據以扣除舊品更換新品之折舊
    數額，是被告此部分所辯並無可取。
七、從而，原告請求被告給付88,100元，及自起訴狀繕本送達翌
    日即97年11月4 日起至清償日止，按年息5%計算之利息部分
    ，為有理由，應予准許。逾此範圍之請求，則無理由，應予
    駁回。
八、原告勝訴部分，所命給付之金額未逾50萬元，依民事訴訟法
    第389 條第1 項第5 款規定，應依職權宣告假執行；並依同
    法第392 條第2 項規定，依聲請宣告被告如預供擔保得免為
    假執行。原告敗訴部分，其假執行之聲請失所附麗，應併予
    駁回。
九、依民事訴訟法第第79條、第390 條第2 項、第392 條第2 項
    ，判決如主文。
中    華    民    國    98    年    6     月    16    日
                      民事第三庭  法  官  黃明發
以上正本係照原本作成
如對本判決上訴，須於判決送達後20日內向本院提出上訴狀
中    華    民    國    98    年    6     月    16    日
                                  書記官  陳怡如


司法院資訊處製作；財團法人民間司法改革基金會備份。
